【裁判字號】    91,勞訴,57
【裁判日期】    990316
【裁判案由】    考核無效等
【裁判全文】
臺灣臺北地方法院民事裁定              91年度勞訴字第57號
原      告  丙○○
訴訟代理人  盧國勳律師
被      告  華南商業銀行股份有限公司
法定代理人  甲○○
訴訟代理人  乙○○
訴訟代理人  丁○○
上列當事人間考核無效等事件，原告為訴訟上和解請求繼續審判
，本院裁定如下：
    主  文
請求駁回。
    理  由
一、請求意旨略以：鈞院91年度勞訴字第57號之訴訟標的為原告
    89、90、91年度之考核無效，該案上訴後，臺灣高等法院91
    年度勞上字第42號准許原告為訴之變更，是以鈞院91年度勞
    訴字第57號所為裁判失其效力。兩造於98年11月11日成立訴
    訟上和解，然該和解違反強制或禁止規定，依民法第72條仍
    屬無效，爰於和解成立後30日內請求繼續審判，並聲明：1.
    請求被告華南商業銀行股份有限公司依法塗銷並更正原告民
    國89年、90年、91年等三年之違法考核丙等；2.訴訟費用由
    被告負擔。
二、按和解有無效或得撤銷之原因者，當事人得請求繼續審判，
    民事訴訟法第380條第2項定有明文。據此，主張和解無效或
    得撤銷而請求繼續審判者，自以兩造就訴訟中之案件確曾成
    立訴訟上和解為前提。
三、經查，本院91年度勞訴字第57號考核無效案件，係由本院於
    91年6月27日判決駁回原告之訴而終結，原告提起上訴，並
    於二審為訴之變更，經臺灣高等法院於92年4月22日以91年
    度勞上字第42號判決駁回其變更之訴，原告再提起上訴，終
    由最高法院於92年8月14日以92年台上字第1739號裁定駁回
    其上訴而確定，業經本院依職權審閱全卷無訛，是以本院91
    年度勞訴字第57號並無成立訴訟上和解之情事至明。至於原
    告所稱98年11月11日所為訴訟上和解，經查係原告就本院98
    年8月12日98年勞訴字第71號給付退休金等案件判決提起上
    訴後，於臺灣高等法院98年度勞上易字第103號案件審理中
    ，於98年11月11日與被告成立訴訟上和解，此有和解筆錄在
    卷可稽，並非就本件（本院91年度勞訴字第57號考核無效案
    件）有何訴訟上和解之成立，要無疑義。本件既無任何曾成
    立訴訟上和解之情況，揆諸前開民事訴訟法第380條第2項之
    規定，自無從以和解無效為由請求繼續審判。
四、至於原告所稱本院91年度勞訴字第57號判決，已因臺灣高等
    法院91年度勞上字第42號准許原告為訴之變更而失其效力，
    因和解無效應繼續審判云云，經查：當事人在第二審為訴之
    變更合法者，原訴可認為已因而視為撤回，第一審就原訴所
    為判決，當然失其效力，最高法院71年台上字第3746號判例
    、95年度台上字第2425號判決、97年度台上字第61號判決迭
    著有先例可參。本件臺灣高等法院91年度勞上字第42號准許
    原告於第二審為訴之變更，亦係認為原訴已因撤回而消滅訴
    訟繫屬，此觀臺灣高等法院91年度勞上字第42號判決即明，
    是以原告就本院91年度勞訴字第57號案件於第一審之訴訟標
    的，業已因原告於第二審為合法訴之變更而視為撤回，其訴
    訟繫屬歸於消滅。申言之，就原告變更前之舊訴，業已視為
    原告撤回而脫離本院之訴訟繫屬，無論他案（臺灣高等法院
    98年度勞上易字第103號）之訴訟上和解是否無效，本院均
    無從就並未繫屬於本院之爭執為審判。又，原告係於本院
    91年度勞訴字第57號案件為終局判決後，於第二審為訴之變
    更而視為撤回其舊訴，依民事訴訟法第263條第2項規定，原
    告不得再提起同一之訴，是以原告亦無從另行起訴請求本院
    就原91年度勞訴字第57號案件第一審之訴訟標的為審判，併
    此敘明。
五、綜上所述，本件原告主張和解無效，請求繼續審判，於法不
    合，應予駁回。
六、爰裁定如主文。
中    華    民    國    99    年    3     月    16    日
                     勞工法庭    法  官  陳怡雯
以上正本係照原本作成。
如對本裁定抗告須於裁定送達後10日內向本院提出抗告狀，並繳
納抗告費新臺幣1,000元。
中    華    民    國    99    年    3     月    16    日
                                書記官  鄭美華

司法院資訊處製作；財團法人民間司法改革基金會備份。
